臺灣高雄地方法院刑事判決　　　　　　　96年度易字第1895號
公　訴　人　臺灣高雄地方法院檢察署檢察官
被　　　告　甲○○
選任辯護人　謝信義律師
上列被告因違反著作權法案件，經檢察官提起公訴（96年度偵字
第8596號），因被告就被訴事實為有罪之陳述，經本院告知簡式
審判程序意旨，並聽取公訴人及被告之意見後，本院合議庭裁定
由受命法官獨任依簡式審判程序審理，本院判決如下：
    主  文
甲○○明知係侵害著作財產權之光碟重製物而散布，處有期徒刑
柒月，緩刑貳年；並應向國庫支付新臺幣壹萬元。扣案之盜版光
碟「玩命關頭：東京甩尾」、「我愛上流」各壹片、電腦主機（
含內建燒錄機）壹台及郵局信封壹個，均沒收。
    事  實
一、甲○○明知「玩命關頭：東京甩尾」、「我愛上流」DVD 影
    音光碟，依著作權法第4 條第2 款規定，世界貿易組織（WT
    O ）「與貿易有關之智慧財產權協定」（TRIPS ）之約定，
    屬於受我國著作權法保護之視聽著作物，並分別係由美商環
    球影片製作有限責任合夥（下稱環球合夥）、美商哥倫比亞
    影片股份有限公司（下稱哥倫比亞公司）享有著作財產權，
    未經環球合夥、哥倫比亞公司之同意或授權，不得散布侵害
    著作財產權之重製物，卻仍於民國94年間，自友人年籍姓名
    不詳綽號「矮仔」之成年男子處，取得未經環球合夥、哥倫
    比亞公司授權之「玩命關頭：東京甩尾」、「我愛上流」盜
    版重製光碟各1 片，待觀賞完畢後，竟基於散布侵害他人著
    作財產權之視聽著作光碟重製物之犯意，先於95年11、12月
    間，在其位於高雄縣林園鄉○○村○○○路101 號住處，透
    過電腦網路連線至露天拍賣網站，以其所有之拍賣帳號「1k
    v234v4」，在該拍賣網站上刊登「～電影頭文字D ～神話～
    太空戰士」等販售影音光碟之訊息，供不特定人上網競標，
    並以其所有之「1kv234v4@ruten.com.tw 」電子郵件信箱及
    其所申辦之中華郵政股份有限公司林園郵局帳戶（帳號：00
    0000000000號）作為供買家聯絡及支付價金之用。嗣經警方
    於95年12月1 日透過網路以每片新臺幣（下同）300 元之價
    格得標，並將貨款共計600 元匯入上開帳戶後，甲○○乃於
    95年12月6 日，將上開盜版之「玩命關頭：東京甩尾」及「
    我愛上流」DVD 影音光碟各1 片，以掛號郵寄方式寄出，以
    此行為牟取不法利益。嗣員警於96年3 月16日13時25分許，
    持本院核發搜索票前往甲○○上址住處進行搜索，並扣得供
    甲○○所有欲供自己觀賞之盜版VCD 光碟「神鬼奇航」2 片
    、「王牌天神」2 片、「門當父不對」2 片、「毀滅戰士」
    2 片及中華郵政股份有限公司存摺1 本與電腦主機1 台（內
    建燒錄機）等物。
二、案經高雄市政府警察局苓雅分局報請臺灣高雄地方法院檢察
    署檢察官偵查起訴。
    理  由
一、本件被告甲○○所犯係死刑、無期徒刑、最輕本刑為3 年以
    上有期徒刑以外之罪，其於準備程序中就被訴事實為有罪之
    陳述，經法官告知簡式審判程序之旨，並聽取公訴人及被告
    之意見後，認為適宜由受命法官獨任進行簡式審判程序，依
    刑事訴訟法第273 條之1 第1 項規定，裁定由受命法官獨任
    進行審判程序，合先敘明。
二、上揭散布盜版光碟之事實，業據被告於本院審理時供認不諱
    ，並與告訴人代理人乙○○、證人廖蓉證述之情節相符，
    復有高雄市政府警察局苓雅分局搜索扣押筆錄、扣押物品目
    錄表、扣押物品清單各1 紙、盜版品照片2 張、被告所有之
    郵政帳戶存摺交易明細表影本1 份、露天拍賣之網路資料影
    本4 份、財產法人電影及錄影著作保護基金會鑑識報告1 紙
    等資料在卷可按，復有扣案之盜版「玩命關頭：東京甩尾」
    、「我愛上流」DVD 影音光碟各1 片、郵局郵寄信封袋（已
    使用）1 個及中華郵政股份有限公司存摺1 本等物可證。是
    被告前揭出於任意性之自白與事實相符，應堪採為認定被告
    有罪之證據，則被告犯行，堪以認定。
三、核被告所為，係犯著作權法第91條之1 第3 項、第2 項之明
    知係侵害著作財產權之光碟重製物而散布罪。被告意圖散布
    而持有侵害著作財產權之光碟重製物之低度行為，為散布之
    高度行為所吸收，不另論罪。爰審酌被告因一時失慮，致未
    能尊重他人著作財產權而罹犯本罪，使告訴人受有損害，實
    屬不該，惟犯後坦承犯行，態度良好，且銷售之盜版影音光
    碟數量僅2 片等一切情狀，量處如主文所示之刑。末查，被
    告前未曾受有期徒刑以上刑之宣告，有臺灣高等法院被告前
    案紀錄表1 份存卷可查，其因一時失慮，偶罹刑典，犯後已
    知錯悔悟，被告經此偵、審程序及刑之宣告，當知所警惕，
    信無再犯之虞，本院認所宣告之刑以暫不執行為適當，併諭
    知緩刑2 年。復斟酌被告現於輔英科技大學就讀，經濟情況
    為小康（見警詢筆錄），仍須施以薄懲，始較能記取教訓，
    是本院斟酌上開情形，命其向國庫捐款1 萬元，以啟自新。
四、至扣案之盜版「玩命關頭：東京甩尾」、「我愛上流」DVD
    影音光碟各1 片、電腦主機（含內建燒錄機）1 台及郵局信
    封袋1 個，均係被告供犯罪所用之物，應依著作權法第98條
    但書規定沒收之；另扣案之中華郵政股份有限公司存摺1 本
    ，僅係被告用以與不特定人交易之用，非供被告散布光碟所
    用之物，故亦不予宣告沒收；又扣案之盜版VCD 光碟「神鬼
    奇航」2 片、「王牌天神」2 片、「門當父不對」2 片、「
    毀滅戰士」2 片部分，被告辯稱：伊只有販賣「玩命關頭：
    東京甩尾」、「我愛上流」之盜版DVD 光碟，至於其他扣案
    的VCD 光碟是友人贈送，伊要自行觀看，沒有販賣等語。經
    查：本件被告散佈之盜版光碟僅有「玩命關頭：東京甩尾」
    及「我愛上流」DV D影音光碟各1 片，且被告於上開露天拍
    賣網站上亦未有刊登販賣上揭VCD 光碟之訊息，有露天拍賣
    之網路資料影本4 份在卷可稽，是無證據證明上開VCD 光碟
    與被告犯本件之罪有直接關，故不予宣告沒收。
據上論斷，應依刑事訴訟法第273 條之1 第1 項、第284 條之1
、第299 條第1 項前段，著作權法第91條之1 第3 項、第2 項、
第98條但書，刑法第11條、第74條第1 項第1 款、第2 項第4 款
，判決如主文。
本案經檢察官劉慕珊到庭執行職務。
中　　華　　民　　國　　96　　年　　6 　　月　　29　　日
                  刑事第七庭    法　官  張茹棻
以上正本證明與原本無異。
如不服本判決，應於判決送達後10日內，向本院提出上訴狀。
中　　華　　民　　國　　96　　年　　7 　　月　　2 　　日
                                書記官  陳惠玲
附錄本案論罪科刑法條
著作權法第91條之1
擅自以移轉所有權之方法散布著作原件或其重製物而侵害他人之
著作財產權者，處3 年以下有期徒刑、拘役，或科或併科新臺幣
500,000元以下罰金。
明知係侵害著作財產權之重製物而散布或意圖散布而公開陳列或
持有者，處3 年以下有期徒刑，得併科新臺幣70,000元以上
750,000 元以下罰金。
犯前項之罪，其重製物為光碟者，處6 月以上3 年以下有期徒刑
，得併科新臺幣200,000 元以上2,000,000 元以下罰金。但違反
第87條第4款規定輸入之光碟，不在此限。
犯前2項之罪，經供出其物品來源，因而破獲者，得減輕其刑。
